最　高　行　政　法　院　裁　定
　　　　　　　　　　　　　　　　　　 96年度裁字第01284號
上　訴　人　甲○○
被 上訴 人　臺北市政府環境保護局
代　表　人　乙○○
上列當事人間因廢棄物清理法事件，上訴人對於中華民國95年3
月27日臺北高等行政法院94年度簡字第657號判決，提起上訴，
本院裁定如下：
　　主  文
上訴駁回。
上訴審訴訟費用由上訴人負擔。
　　理  由
一、按對於適用簡易程序之裁判提起上訴或抗告，須經本院許可
    ，且該許可以訴訟事件所涉及之法律見解具有原則性者為限
    ，行政訴訟法第235條定有明文。所謂法律見解具有原則性
    ，係指該事件所涉及之法律問題意義重大，而有加以闡釋之
    必要情形而言；如對行政命令是否牴觸法律所為之判斷，或
    就同類事件高等行政法院所表示之見解相互牴觸，有由本院
    統一法律上意見或確認其意見之必要情形屬之。
二、本件被上訴人所屬衛生稽查大隊稽查人員因接獲電話檢舉，
    於民國93年7月日至臺北市○○路180巷16號前執行環境稽查
    巡邏勤務，在該處發現少許狗毛，並經在場人姜鑫鈴陳稱養
    狗十隻於三民路180巷16號陽台及地下室，乃開具勸導單(NO
    .0000000)予姜鑫鈴。嗣復經民眾電話檢舉，被上訴人所屬
    衛生稽查大隊稽查人員分別於93年9月15日10時20分及同年
    10月14日10時7分於臺北市○○區○○路180巷16號前，發現
    遺有未清理之狗毛、狗便，因無人在場，分別開具舉發單2
    張(FNO.119605、119987)予姜鑫鈴，以郵寄方式送達。嗣姜
    鑫鈴93年11月8日具訴願書向臺北市政府提起訴願，被上訴
    人經查明前揭地點之建築物暨土地係屬上訴人所有後，以93
    年11月30日北市環稽字第09341608200號函撤銷對姜鑫鈴之
    舉發，另以該址之建築物及土地所有權人即上訴人為對象，
    依廢棄物清理法第11條第1款規定，開具93年12月14日F1204
    89號及93年12月13日F120435號等二件違反廢棄物清理法案
    件舉發通知書，並以93年12月16日廢字第H00000000號及93
    年12月16日H00000000號執行違反廢棄物清理法案件處分書
    ，分別處上訴人新台幣(下同)1,200元罰鍰(二件合計2,400
    元罰鍰)。上訴人不服，循序提起行政訴訟，經原審駁回其
    訴。上訴人對原判決不服，提起本件上訴主張：由被上訴人
    數次撤銷與本件相關處分書（違規時間相同）之事實以觀，
    上訴人家門前人行紅磚道被狗污染事件，應為「路人甲」所
    為而與上訴人無涉，被上訴人應對「路人甲」開罰而非對住
    戶開罰；原判決理由所述上訴人「養狗4隻大、6隻小」之論
    述，與「筆錄」記載完全不符，應不足採信，訴請將原判決
    廢棄（上訴狀誤植為「撤銷」）云云。經核本件上訴意旨均
    無一語指及本件訴訟事件所涉及之原則性法律見解，而有由
    本院統一法律上意見或確認其意見之必要，依首揭規定，本
    件上訴不應許可，應予駁回。
三、依行政訴訟法第249條第1項前段、第104條、民事訴訟法第
    95條、第78條，裁定如主文。
中　　華　　民　　國　　96　　年　　6　　 月　　15　　日
                  第五庭審判長法  官　林　茂　權
                              法  官  鄭　小  康
                              法  官  鄭　忠　仁
                              法  官　黃　本　仁
                              法  官　吳　東　都
以  上  正  本  證  明  與  原  本  無  異
中　　華　　民　　國　　96　　年　　6　　 月　　15　　日
　　　　　　　　　　　　　　　書記官　王　福　瀛
